臺灣新竹地方法院刑事判決　　　　　　　　　　　　　九十一年度訴字第七三六號
　　公　訴　人　臺灣新竹地方法院檢察署檢察官
　　被　　　告　乙○○
　　選任辯護人 陳俊傑律師
右列被告因誣告案件，經檢察官提起公訴（九十一年偵字第四四六五號），本院判決
如左：
    主  文
乙○○意圖他人受刑事處分，向該管公務員誣告，處有期徒刑陸月。緩刑年。
    事  實
一、乙○○明知面額新台幣（下同）二十萬元之支票（發票人為范揚坤、票號ＲＢ0
    000000號、付款銀行為第一商業銀行竹北分行）一紙，係其於民國九十年
    十月二十八日，在其新竹縣竹東鎮○○路一三七巷七號住處內，交予甲○○作為
    貼補家用。其因事後與甲○○不和，竟基於使甲○○受刑事處分之意圖，於九十
    年十二月四日十一時四十五分許，向新竹縣警察局竹東分局竹東派出所員警誣指
    甲○○於九十年十月二十七日下午二時許，在其上開住所竊取前開支票之犯行。
    ，嗣經新竹縣警察局竹東分局將甲○○涉有前開竊盜犯行報告台灣新竹地方法院
    檢察署偵查後，於九十一年五月二十四日偵查終結而為不起訴處分，再經台灣高
    等法院檢察署於九十一年七月五日駁回乙○○再議之聲請而確定在案。
二、案經台灣新竹地方法院檢察署檢察官自動檢舉偵查起訴。
    理  由
一、訊據被告乙○○矢口否認有何上開誣告犯行，並辯稱：其沒有拿支票給甲○○，
    是其從醫院就診回來後，發現家中失竊，故而報警處理云云。惟查：（一）被告
    明知上開支票係其親交予證人甲○○，以作為貼補家用之事實，業經證人彭憶雲
    於偵訊及甲○○於本院審理時證稱在卷。且被告於本院審理時供稱原先不知道是
    證人甲○○所竊，是支票到期甲○○去提示後，始知為甲○○所為云云，惟證人
    甲○○乃於九十年十二月十七日始提示上開支票，有該支票影本上第一商業銀行
    竹北分行之日期圓戳章可知，而被告係於九十年十二月四日即至新竹縣警察局竹
    東分局報案支票由甲○○所竊，並製作筆錄，亦有該警訊筆錄在卷可查，顯見被
    告於報案之初即明知支票係在甲○○持有中。（二）本院參諸被告於本院九十一
    年聲判字第六號聲請交付審判案件中所提有關甲○○領薪及預支薪水一覽表，姑
    不論該表僅係被告片面提出，難為被告有利之認定，縱認屬實，細究該表中有關
    修車款六千元、且於不到一個月之期間，分別給付十三萬及十萬元之金額等情，
    益見被告與證人甲○○間非僅單純主僱關係，且上開證人與被告間，並無特別冤
    隙，實無設詞攀誣之理，益徵被告於上開派出所所為指述虛偽不實。是被告上開
    所辯，顯係事後卸責之詞，實難採信。此外新竹縣警察局竹東分局將甲○○涉犯
    竊盜犯行報告台灣新竹地方法院檢察署檢察官偵查後，於九十一年五月二十四日
    偵查終結而為不起訴處分，再經台灣高等法院檢察署檢察官於九十一年七月五日
    駁回乙○○再議之聲請而確定之事實，有該二份處分書可查。故本件事證明確，
    被告犯行洵堪認定，自應予以依法論科。
二、核被告乙○○所為，係犯刑法第一百六十九條第一項之誣告罪。爰審酌被告誣告
    之犯罪動機，及其誣告犯行造成國家司法資源之無端浪費，惡性非輕，暨犯罪後
    猶飾詞卸責之態度等一切情狀，量處有期徒刑陸月，以資懲儆。末查，被告前未
    曾受有期徒刑之宣告，有本院被告全國前案紀錄表可稽，信其經此科刑教訓，當
    知悔改而無再犯之虞，爰予宣告緩刑三年，以啟自新。
三、另被告於九十年十二月二十一日下午六時二十分向新竹縣警察局竹東分局報案指
    稱其住宅於同日下午四時遭竊部分，有調查筆錄一紙在卷可查，惟此部分報案內
    容並無指訴何人竊盜，故與本案犯行尚屬無涉，附予敘明。
據上論斷，應依刑事訴訟法第二百九十九條第一項前段，刑法第一百六十九條第一項
、第七十四條第一款，判決如主文。
本案經檢察官陳榮林到庭執行職務。
中      華      民      國      九十一    年   十二    月   三十一    日
                                      臺灣新竹地方法院刑事第一庭
                                          法  官    彭  淑  苑
右正本證明與原本無異。
如不服本判決應於收受送達後十日內向本院提出上訴書狀，其未敘述上訴之理由者並
得於提起上訴後十日內向本院補提理由書（均須按他造當事人之人數附繕本）。
                                          書記官    饒  興  蘭
中      華      民      國      九十一    年   十二    月   三十一    日
附錄本案論罪科刑法條全文：
刑法第一百六十九條第一項：
意圖他人受刑事或懲戒處分，向該管公務員誣告者，處七年以下有期徒刑。
